【裁判字號】    95,易,585
【裁判日期】    951018
【裁判案由】    傷害等
【裁判全文】
臺灣臺北地方法院刑事判決               95年度易字第585號
公  訴  人  臺灣臺北地方法院檢察署檢察官
被      告  乙○○
            丙○○○
            甲○○
            庚○○
共      同
選任辯護人  何乃隆律師
被      告  丁○○
            戊○○
            己○○
共      同
選任辯護人  方正儒律師
上列被告等因傷害等案件，經檢察官提起公訴（94年度調偵字第
542號、94年度偵字第22887號），本院判決如下：
    主  文
本件公訴不受理。
    理  由
一、公訴意旨略以：被告即告訴人乙○○、丙○○○、甲○○（
    上2人分別為被告乙○○之妻、兒）與被告即告訴人丁○○
    、戊○○、己○○（上2人分別為被告丁○○之兒、女）兩
    家分別居住於台北縣新店市○○街365巷10弄24號5樓及1樓
    ，係鄰居關係，平日相處不睦，被告乙○○於民國94年7月
    21日上午9時30分，因不滿被告丁○○向台北縣政府檢舉其
    住處頂樓違建加蓋水塔，前往被告丁○○住處敲門，要被告
    丁○○上樓觀看違建遭拆除之情形，被告丁○○持木棍應門
    ，2人遂起爭執，雙方當眾互以「你家祖先如果有靈，你家
    就不會被拆，你去死」、「幹你娘」等語辱罵對方，並分別
    基於傷害他人身體之犯意，被告丁○○持木棍與被告乙○○
    互毆，致被告乙○○受有右手背挫傷瘀腫等傷害，被告丁○○則受有左下額部挫傷、頭暈等傷害。俟於94年7月25日晚
    間11時50分，被告乙○○之女婿即被告庚○○知悉上情，即
    與被告丙○○○、甲○○共同基於毀棄損壞及公然侮辱之犯
    意聯絡，在上址，以「幹你娘」等言詞辱罵被告丁○○，並
    分別持水泥塊、花盆、菜籃等砸毀被告丁○○住處大門、門
    窗玻璃、花盆等，致令不堪使用；被告丁○○、戊○○、己○○3人亦以「幹你娘」等言詞並比中指之方式回罵。另被
    告庚○○、甲○○於與被告丁○○、戊○○、己○○互罵及
    毀損被告丁○○門窗時間，復分別以「你最好這禮拜都不要
    出門，你爸有辦法讓你走出去不好過」、「你在匯豐保全上
    班，你最好明天不要去上班」等語恐嚇被告丁○○、戊○○
    、己○○，致被告丁○○等因而心生畏懼，致生危害於安全
    （恐嚇部分另行審結），因認被告乙○○、丙○○○、甲○○、庚○○、丁○○、戊○○、己○○均涉犯刑法第309 條
    第1項之公然侮辱罪嫌，被告乙○○、丁○○另涉犯刑法第
    277條第1項之傷害罪嫌，被告丙○○○另涉犯刑法第354 條
    之毀損器物罪嫌，被告甲○○、庚○○則另涉犯刑法第354
    條之毀損罪嫌等語。
二、按告訴乃論之罪，告訴人於第一審辯論終結前得撤回其告訴
    ；又告訴經撤回者，應諭知不受理之判決，且得不經言詞辯
    論為之，刑事訴訟法第238條第1項、第303條第3款及第307
    條分別定有明文。
三、經查，本件告訴人乙○○、丙○○○、甲○○、庚○○告訴
    被告丁○○、戊○○、己○○傷害、公然侮辱等罪嫌，及被
    告丁○○、戊○○、己○○告訴被告乙○○、丙○○○、甲○○、庚○○傷害、公然侮辱、毀損等罪嫌，起訴書認係分
    別觸犯刑法第277條第1項、第309條第1項、第354條之罪，
    依同法第287條前段、第314條、第357條之規定，均須告訴
    乃論。茲據告訴人乙○○、丙○○○、甲○○、庚○○、丁○○、戊○○、己○○分別撤回告訴，依照首開說明，本件
    爰不經言詞辯論，逕為諭知不受理之判決。
據上論斷，應依到事訴訟法第303條第3款、第307條，判決如主
文。
中    華    民    國    95    年    10    月    18    日
                  刑事第十三庭  審判長法官  黃雅君
                                      法官  李明益
                                      法官  鍾素鳳
以上正本證明與原本無異。
如不服本判決，應於送達後10日內，向本院提出上訴狀。
                                     書記官 陳鳳瀴
中    華    民    國    95    年    10    月    24    日


司法院資訊處製作；財團法人民間司法改革基金會備份。
